# 求问陈版本这收入怎么确认

提问人：19920118 时间：2018-04-02 21:57:38
已解 谢谢各位

回答人：chenyiwei
理论上，销售收入仍按正常售价（ 39 ）确认，折扣金额（19.1元）作为销售费用。成本正常结转。这与成本是否低于折扣后的售价无关。但在实际操作中，考虑到这部分销售费用税前扣除困难，很多企业可能直接按折扣后的售价确认销售收入，严格来说这种做法是有瑕疵的。